【裁判字號】    89,易,264
【裁判日期】    890426
【裁判案由】    竊盜
【裁判全文】
台灣台南地方法院刑事判決                          八十九年度易字第二六四號
    公  訴  人  台灣台南地方法院檢察署檢察官
    被      告  乙○○
    選任辯護人  蔡雪苓
右列被告因竊盜案件，經檢察官提起公訴（八十八年度偵字第一五○四○號），本院
判決如左：
    主      文
乙○○無罪。
    理      由
一、公訴意旨略以：如起訴書所載（詳附件）。
二、按犯罪事實應依證據認定之，無證據不得推定其犯罪事實；又不能證明被告犯罪
    者，即應諭知無罪之判決，刑事訴訟法第一百五十四條、第三百零一條第一項分
    別定有明文。
三、本件公訴人認被告乙○○涉有竊盜罪嫌，無非以前揭事實，業據告訴人甲○○指
    訴甚詳，且經被告於警訊中供認不諱，並有贓物領具一紙附卷可稽等資為依據。
四、訊據被告堅決否認有右揭竊盜犯行，辯稱：該機車係甲○○當日主動借予被告，
    甲○○誤認為如誣賴被告乙○○偷車，被告之父母會拿錢出來供其花用以擺平此
    事，故要求被告與之配合，虛捏被告偷竊該輛車號ＮＩＶ－二八一號重型機車乙
    事。在案發當日即民國八十八年十二月六日，係被告乙○○先去告訴人甲○○家
    後，甲○○才叫乙○○騎該輛機車出門，並為了聯繫上之方便，甲○○將其所申
    請之一支易付卡電話（號碼為0000000000號）交予被告使用，在被告
    騎機車外出吃飯時，甲○○並曾以其自己之手機打電話予被告，證明甲○○所述
    被告於當日晚間七點多趁其睡覺時偷車離去之言非真。且被告與告訴人甲○○原
    係相當熟稔之朋友，相識已三年以上，更曾與其他朋友共同在外租屋居住，而由
    被告付房租。於告訴人向位於小東路之車王機車行購買該輛機車時，被告除曾出
    資六千元外，並且任分期付款之連帶保證人。且於八十八年十一月初起，被告多
    有住在告訴人甲○○家中。乃案發當日真實之經過情形，實係於下午二時許，被
    告先打電話予告訴人，問可否過去伊家，告訴人答稱可以，被告即在近五時許前
    去告訴人家，由告訴人為被告開門讓其進入。二人先在告訴人家中二樓看電視聊
    天，嗣被告稱要出門與朋友吃飯，晚點再回來。告訴人遂自長褲口袋中取出該輛
    機車鑰匙，叫被告騎該輛ＮＩＶ－二八一車號之重型機車出去，並順便帶著號碼
    為0000000000號之易付卡行動電話以便聯絡。於當日晚間七點半至九
    點之間，告訴人尚曾以自己之手機打前揭行動電話給被告，問被告人在何處。然
    被告於騎車行經台南市○○路○段高以信家醫科診所附近時，不慎發生車禍，告
    訴人恰又打電話予被告，被告即告知告訴人此事，告訴人立即前赴該處。豈料告
    訴人竟突發奇想，認如果讓被告的父母認為被告偷竊其所有之機車，被告父母為
    息事寧人，必定會拿錢出來賠給伊以擺平此事，遂令被告也前去安順派出所。被
    告因年紀較告訴人為小，素來對告訴人言聽計從，故於警訊之時並不敢說出實話
    ，況告訴人又始終在旁等語置辯。
五、按「告訴人之告訴，係以使被告受刑事訴追為目的，是其陳述是否與事實相符，
    仍應調查其他證據以資審認。」最高法院五十二年台上字第一三○○號著有判例
    。經查人甲○○陳述：被告係因其家門未上鎖而自行進入，且其於晚上七點多在
    家睡覺，有人進入竊取鑰匙仍渾然不知等語，另於偵查中復稱：之所以知悉被告
    竊取該輛機車，係因被告打電話告訴伊等語，衡諸經驗法則，足認被告應無竊取
    該輛機車之不法所有意圖，否則如何會主動打電話告知告訴人﹖經查，本件告訴
    人甲○○於八十九年二月十六日庭訊時，稱其於案發當日（即八十八年十二月六
    日）中午開始睡覺，睡到六、七點醒來，故不知被告溜進其家中竊走機車。惟據
    甲○○所使用之0000000000號行動電話通聯紀錄顯示，當日下午二時
    、四時、五時、及六時，均有由甲○○主動打電話給他人之紀錄，此有該電話之
    通聯紀錄一份在卷可憑，顯見告訴人當時並未在睡覺，是其所述顯非真正。次查
    ，告訴人坦認當日有借予被告0000000000號行動電話使用，惟其另於
    庭訊時謊稱：當日七、八點之間並未打電話云云，然據前揭通聯紀錄顯示，被害
    人確於晚上七點三十三分、七點四十三分及七點五十一分，均有打電話予被告，
    此亦經告訴人嗣後承認，則告訴人如非確知被告借用其機車之事，豈有主動打電
    話予被告之理﹖又查，告訴人於八十八年十二月二十一日於偵查中稱：被告趁伊
    睡覺時，進入伊家三樓打開抽屜拿走機車鑰匙云云，而在本院八十九年二月十六
    日庭訊時卻稱：被告溜至伊家二樓伊房間抽屜拿走鑰匙云云，是其供述已反覆矛
    盾。況公訴人係以夜間侵入住宅之加重竊盜罪起訴被告，惟被害人住宅之門窗，
    並有有遭受任何破壞，告訴人固稱當日伊家鐵門未鎖，然其於夜間在家睡覺而家
    門未上鎖，亦與常理有悖，尚無可採。末查，告訴人於偵查中另陳稱：之所以知
    悉被告偷竊機車，係因被告打電話告訴伊等語，衡諸經驗法則，足認被告確無竊
    取機車之犯行，否則豈有主動以電話告知告訴人並隨同告訴人至警察局自首之理
    ﹖堪認被告所為前開辯解非顯違常情，洵可採信。尚難僅憑告訴人之片面指訴即
    遽認被告之犯行。
六、綜上所陳，本件依調查所得證據尚不足以證明被告確有之犯行，此外復查無其他
    積極證據足資證明被告有右述竊盜犯行，揆諸首開說明，犯罪尚屬不能證明，應
    為無罪之諭知。
據上論斷，應刑事訴訟法第三百零一條第一項，判決如主文。
中     華     民     國     八十九      年    四      月     二十七     日
                            台灣台南地方法院刑事第二庭
                                    法  官


司法院資訊處製作；財團法人民間司法改革基金會備份。
